臺灣臺北地方法院刑事判決　　　　　　　 96年度訴字第942號
公　訴　人　臺灣臺北地方法院檢察署檢察官
被　　　告　甲○○
　　　　　　　　　　（現另案在臺灣臺北看守所羈押中）
上列被告因違反毒品危害防制條例案件，經檢察官提起公訴（九
十六年度毒偵字第一七四八號），被告於準備程序進行中就被訴
事實為有罪之陳述，經合議庭裁定改行簡式審判程序，判決如下
：
    主  文
甲○○施用第一級毒品，累犯，處有期徒刑拾月，減為有期徒刑
伍月，如易科罰金，以新臺幣壹仟元折算壹日。
    事  實
一、甲○○前因施用毒品案件，經臺灣基隆地方法院檢察署檢察
    官聲請臺灣基隆地方法院以九十一年度毒聲字第一一五四號
    裁定送觀察、勒戒後，因認無繼續施用毒品之傾向，經該署
    檢察官於民國九十二年一月七日以九十二年度毒偵字第二號
    為不起訴處分，並於九十二年一月十日執行完畢出所；復因
    施用毒品案件，經臺灣基隆地方法院檢察署檢察官聲請臺灣
    基隆地方法院以九十二年度毒聲字第二０五號裁定送強制戒
    治，並經該署檢察官以九十二年度毒偵字第一九九號提起公
    訴，且經該院於九十二年五月十二日以九十二年度訴字第一
    八四號判處有期徒刑五月，並於九十二年九月二十四日停止
    強制戒治；復因妨害自由案件，經本院於九十一年八月十四
    日以九十一年度訴緝字第一二０號判處有期徒刑四月，緩刑
    二年；又因竊盜及侵占案件，經臺灣基隆地方法院於九十二
    年四月三十日以九十二年度訴字第一三一號判處有期徒刑十
    月及六月，嗣上開三罪合併定應執行刑為有期徒刑一年六月
    ，並撤銷前揭緩刑，於九十二年九月二十五日入監執行，於
    九十四年七月二十五日執行完畢出監；猶不知悔改，明知海
    洛因係毒品危害防制條例第二條第二項第一款所列之第一級
    毒品，不得任意持有或施用，竟仍基於施用第一級毒品海洛
    因（以下簡稱「海洛因」）之犯意，於九十六年四月二十四
    日下午三時許，在臺北市南港火車站之公共廁所內，以注射
    針筒施打方式，施用海洛因一次，注射針筒則於使用後已丟
    棄滅失。嗣於九十六年四月二十五日晚間十時二十五分許，
    在臺北市信義區○○○路○段二三六巷三七弄四一號三樓住
    處，因另涉強盜案件為警查獲，並採集其尿液送驗結果呈海
    洛因代謝物嗎啡陽性反應，而查知上情。
二、案經臺北市政府警察局信義分局報請臺灣臺北地方法院檢察
    署檢察官偵查起訴。
    理  由
一、上揭犯罪事實，業據被告甲○○於本院審理中坦承不諱（見
    本院卷第二六頁），而被告於前揭時地為警查獲時採得之尿
    液，經以ＥＩＡ酵素免疫分析法及以ＧＣ／ＭＳ氣相層析質
    譜儀鑑驗結果，確呈海洛因代謝物嗎啡陽性反應，此有臺北
    市政府警察局偵辦毒品案件尿液檢體委驗單及臺灣尖端先進
    生技醫藥股份有限公司濫用藥物檢驗報告各一件存卷可稽，
    堪信被告於本院審理中出於任意性之自白應與事實相符。茲
    查，被告前因施用毒品案件，經臺灣基隆地方法院檢察署檢
    察官聲請臺灣基隆地方法院以九十一年度毒聲字第一一五四
    號裁定送觀察、勒戒後，因認無繼續施用毒品之傾向，經該
    署檢察官於九十二年一月七日以九十二年度毒偵字第二號為
    不起訴處分，並於九十二年一月十日執行完畢出所，復因施
    用毒品案件，經臺灣基隆地方法院檢察署檢察官聲請臺灣基
    隆地方法院以九十二年度毒聲字第二０五號裁定送強制戒治
    ，並經該署檢察官以九十二年度毒偵字第一九九號提起公訴
    ，且經該院於九十二年五月十二日以九十二年度訴字第一八
    四號判處有期徒刑五月，並於九十二年九月二十四日停止強
    制戒治，有上開不起訴處分書、判決書及臺灣高等法院被告
    前案紀錄表及刑案資料查註紀錄表各一件附卷可參。綜上所
    述，本件事證已臻明確，被告於前次觀察勒戒執行完釋放後
    ，五年內再犯施用毒品之犯行洵堪認定，應予依法論科。
二、核被告甲○○所為，係犯毒品危害防制條例第十條第一項施
    用第一級毒品罪。被告施用毒品前持有毒品之行為，為施用
    毒品之行為所吸收，不另論罪。茲查，被告前因施用毒品案
    件，經臺灣基隆地方法院於九十二年五月十二日以九十二年
    度訴字第一八四號判處有期徒刑五月，並於九十二年九月二
    十四日停止強制戒治，復因妨害自由案件，經本院於九十一
    年八月十四日以九十一年度訴緝字第一二０號判處有期徒刑
    四月，緩刑二年，又因竊盜及侵占案件，經臺灣基隆地方法
    院於九十二年四月三十日以九十二年度訴字第一三一號判處
    有期徒刑十月及六月，嗣上開三罪合併定應執行刑為有期徒
    刑一年六月，並撤銷前揭緩刑，於九十二年九月二十五日入
    監執行，於九十四年七月二十五日執行完畢出監，有臺灣高
    等法院被告全國前案紀錄表可按，其於有期徒刑執行完畢後
    五年內再犯本件有期徒刑以上之罪，為累犯，應依刑法第四
    十七條第一項規定加重其刑。爰審酌被告素行不佳，明知施
    用毒品對於社會治安構成潛在威脅，前經觀察、勒戒及強制
    戒治處分後仍不思戒除毒癮，再犯本件施用毒品犯行，顯見
    其已無法拔除毒癮，而有予以隔離幫助其戒除之必要，惟斟
    酌其犯罪後坦承犯行，且施用毒品係屬自損身命之犯罪態樣
    等一切情狀，量處如主文所示之刑，以示懲戒。末查，本件
    被告犯罪時間係於九十六年四月二十四日之前，且無中華民
    國九十六年罪犯減刑條例所定不得減刑之情形，爰依同條例
    第二條第一項第三款規定減其宣告刑二分之一，併依同條例
    第九條，依上述宣告刑所適用易科罰金之折算標準即刑法第
    四十一條第一項前段之規定，諭知減刑後易科罰金之折算標
    準，附此敘明。
據上論斷，依刑事訴訟法第二百七十三條之一第一項、第二百九
十九條第一項前段，毒品危害防制條例第十條第一項，刑法第十
一條前段、第四十七條第一項、第四十一條第一項前段，中華民
國九十六年罪犯減刑條例第二條第一項第三款、第七條、第九條
，判決如主文。
本案經檢察官孫小萍到庭執行職務。
中　　華　　民　　國　　96　　年　　7  　月　　26 　　日
                  刑事第十三庭法  官 郭顏毓
上正本證明與原本無異。
如不服本判決，應於判決送達後10日內向本院提出上訴狀（應抄
附繕本）。告訴人或被害人如對於本判決不服者，應具備理由請
求檢察官上訴，其上訴期間之計算係以檢察官收受判決正本之日
期為準。
                              書記官 潘文賢
中　　華　　民　　國　　96　　年　　7 　　月　　27　　日
附錄本案論罪科刑法條：
毒品危害防制條例第十條
施用第一級毒品者，處六月以上五年以下有期徒刑。
施用第二級毒品者，處三年以下有期徒刑。
